臺灣板橋地方法院刑事判決　　　　　　　94年度易字第1057號
公　訴　人　臺灣板橋地方法院檢察署檢察官
被　　　告　甲○○
上列被告因違反毒品危害防制條例案件，經檢察官提起公訴（94
年度核退毒偵字第1537號），被告於準備程序為認罪陳述，經本
院合議庭裁定由受命法官行簡式審判程序，判決如下：
    主  文
甲○○施用第二級毒品，累犯，處有期徒刑伍月，如易科罰金，
以參佰元折算壹日。
    事  實
一、甲○○前於民國八十六年間，因違反麻醉藥品管理條例案件
    ，經本院以八十六年度訴字第一七七四號判決分別判處有期
    徒刑四年、六月，應執行有期徒刑四年四月確定，於八十九
    年九月五日縮短刑期假釋出監，詎於假釋期間內之九十年間
    ，復因施用毒品案件，經本院以九十年度毒聲字二○七七號
    裁定送勒戒處所，觀察、勒戒後，認有繼續施用毒品傾向，
    由本院以九十年度毒聲字第二四二七號裁定令入戒治處所施
    以強制戒治（於九十年六月八日入所戒治，九十年十二月七
    日停止戒治出所併交付保護管束，九十一年六月七日保護管
    束期滿，視為強制戒治期滿後，由台灣板橋地方檢察署檢察
    官以九十一年度戒毒偵字第二九九號為不起訴處分），前開
    假釋併經撤銷，於九十年十二月七日起入監執行殘刑，迄至
    九十二年十月二十一日縮短刑期執行完畢；惟甲○○仍不知
    戒慎，竟基於施用第二級品安非他命之犯意，於九十四年六
    月八日，在臺北縣三峽鎮添福里添福十四之五十號四樓住處
    ，以將安非他命置於玻璃球內燒烤後吸食煙氣之方式，施用
    安非他命一次，後於九十四年六月十日下午二時二十三分許
    ，在前開住處為警查獲，因悉上情。
二、案經台北縣政府警察局三峽分局報告臺灣板橋地方法院檢察
    署檢察官偵查起訴。
    理  由
一、上揭事實，業據被告坦承不諱，且被告為警查獲後，經警採
    集其尿液檢體，送驗後檢出安非他命類陽性反應，有臺灣檢
    驗科技股份有限公司「濫用藥物尿液檢驗報告」（附於九十
    四年度核退毒偵字第一五三七號偵查卷第二十五頁）在卷為
    憑，足徵被告自白於前開時地，施用第二級毒品安非他命犯
    行應與事實相符，可以採信。
二、又被告前於九十年間，因施用毒品案件，經本院以九十年度
    毒聲字二○七七號裁定送勒戒處所，觀察、勒戒後，認有繼
    續施用毒品傾向，由本院以九十年度毒聲字第二四二七號裁
    定令入戒治處所施以強制戒治，於九十年六月八日入所戒治
    ，九十年十二月七日停止戒治出所併交付保護管束，九十一
    年六月七日保護管束期滿，視為強制戒治期滿，由台灣板橋
    地方檢察署檢察官以九十一年度戒毒偵字第二九九號為不起
    訴處分等情，亦有台灣板橋地方檢察署檢察官以九十一年度
    偵字第二九九號不起訴處分書、台灣高等法院被告前案紀錄
    表在卷可稽，是被告本件施用毒品犯行，乃於強制戒治執行
    完畢後五年內再犯，亦甚明確，依毒品危害防制條例第二十
    三條第二項規定，被告本件係犯毒品危害防制條例第十條第
    二項之施用第二級毒品罪。被告於施用前後持有第二級毒品
    安非他命之低度行為，為其施用之高度行為所吸收，不另論
    罪。又被告有如事實欄所述之前科及刑之執行情形，有前揭
    台灣高等法院被告前案紀錄表可參，是被告於有期徒刑執行
    完畢後五年以內，再犯本件有期徒刑以上之罪，為累犯，應
    依刑法第四十七條規定，加重其刑。爰審酌被告有施用毒品
    之前案觀察勒戒、強制戒治紀錄暨其甫因施用第二級毒品安
    非他命，由台灣桃園地方法院於九十四年三月二十九日以九
    十四年度桃簡字第四○五號刑事簡易判決判處有期徒刑四月
    ，於同年五月五日確定，有前開判決在卷可稽，竟再施用毒
    品安非他命而犯本罪，核其行為對社會秩序具有危害性、暨
    其施用次數、犯罪後坦承犯行之態度等一切情狀，量處如主
    文所示之刑，併諭知如易科罰金之折算標準，以資懲儆。至
    扣案毒品安非他命七包（合計毛重六點零九九公克），吸食
    器三只，被告否認為其所有及曾以之供己為前開事實欄所述
    吸食安非他命之行為，辯稱乃其餘在場嫌疑人中之一人攜至
    現場即為警查獲等語，而核諸被告為警查獲時，除被告外，
    確尚有張仲民等五人在場，有警詢筆錄在卷可參，足徵被告
    前開所辯尚非子虛，且亦無積極事證足認前開查獲之安非他
    命及吸食器等物，確為被告所有，供本件犯罪所用之物，即
    與被告本件施用毒品犯行無直接關連，爰不於本案併予宣告
    沒收，附此敘明。
三、本件被告係被訴犯毒品危害防制條例第十條第二項之施用第
    二級毒品罪，其於本院行準備程序時對被訴事實為有罪之陳
    述，經受命法官告以簡式審判程序之旨，並聽取檢察官、被
    告意見後，由本院合議庭依刑事訴訟法第二百七十三條之一
    第一項規定裁定由受命法官獨任進行簡式審判程序，末此敘
    明。
據上論斷，應依刑事訴訟法第二百九十九條第一項前段、第二百
七十三條之一第一項、第二百七十三條之二、第二百八十四條之
一，毒品危害防制條例第十條第二項，刑法第十一條前段、第四
十七條、第四十一條第一項前段，罰金罰鍰提高標準條例第二條
，判決如主文。
本案經檢察官徐名駒到庭執行職務。
中　　華　　民　　國　　94　　年　　10　　月　　31　　日
                  刑事第四庭    法　官  陳明偉
上列正本證明與原本無異。
如不服本判決，應於判決送達後十日內向本院提出上訴狀。
                                書記官  陳慧儷
中　　華　　民　　國　　94　　年　　10　　月　　31　　日
附錄本案論罪法條全文
毒品危害防制條例第10條第2項
施用第二級毒品者，處 3 年以下有期徒刑。
